臺灣臺中地方法院刑事判決
110年度訴字第1280號
公  訴  人  臺灣臺中地方檢察署檢察官
被      告  吳宗憲



上列被告因詐欺案件，經檢察官提起公訴（109年度偵字第31579
號），本院判決如下：
    主    文
吳宗憲犯三人以上共同詐欺取財罪，處有期徒刑壹年陸月。未扣
案之犯罪所得新臺幣壹萬元沒收，於全部或一部不能沒收或不宜
執行沒收時，追徵其價額。
    犯罪事實
一、吳宗憲與真實姓名、年籍不詳之通訊軟體Messenger暱稱「
    郭宜延」、自稱「林志陽」之人，共同意圖為自己不法所有
    ，基於3人以上詐欺取財之犯意聯絡，由「林志陽」先介紹
    「郭宜延」與陳宏錡，再由「郭宜延」於民國109年5月6日
    ，以Messenger與陳宏錡聊天，並要求陳宏錡傳送自拍生殖
    器之照片，陳宏錡依指示傳送後，「郭宜延」竟向陳宏錡佯
    稱「我爸爸看到下體照片很生氣」云云，藉此要求陳宏錡於
    109年5月23日至臺中市梧棲區大智路2段與梧北路口之富美
    宮（下稱富美宮）外與「林志陽」見面協調。嗣陳宏錡依約
    前往富美宮，「林志陽」與吳宗憲均在場，「林志陽」並向
    陳宏錡佯稱「如果不賠償新臺幣(下同)50萬元就要提出告訴
    」、「吳宗憲已先代為償還50萬元」云云，吳宗憲隨即要求
    陳宏錡坐上其所駕駛之自用小客車，並於車內要求陳宏錡簽
    立內容為借款金額50萬元、雙方約定每月償還1至2萬元之借
    據（下稱本案借據），致陳宏錡陷於錯誤，而依其指示簽立
    本案借據。吳宗憲即於109年6月15日22時許，在臺中市○○區
    ○○路0段000號統一超商外，由陳宏錡之父親陳常瑞代陳宏錡
    交付現金6萬元與吳宗憲；又於109年7月5日19時25分許，在
    富美宮外，向陳宏錡收取現金2萬元；嗣於109年7月7日12時
    30分許，吳宗憲指示不知情之林芸璇(檢察官另為不起訴處
    分)與陳常瑞約在臺中市○○區○○路000號下寮里活動中心，由
    陳常瑞代陳宏錡交付現金44萬元與林芸璇，再轉交與吳宗憲
    ，吳宗憲因而獲得報酬1萬元。後經陳宏錡報警處理，始查
    悉上情。
二、案經陳宏錡訴由臺中市政府警察局清水分局報告臺灣臺中地
    方檢察署檢察官偵查起訴。
    理    由
一、證據能力：
　㈠按被告以外之人於審判外之陳述，雖不符刑事訴訟法第159條
    之1至第159條之4之規定，而經當事人於審判程序同意作為
    證據，法院審酌該言詞陳述或書面陳述作成時之情況，認為
    適當者，亦得為證據；當事人、代理人或辯護人於法院調查
    證據時，知有刑事訴訟法第159條第1項不得為證據之情形，
    而未於言詞辯論終結前聲明異議者，視為有前項之同意，刑
    事訴訟法第159條之5定有明文。查本案認定事實所引用被告
    吳宗憲以外之人於審判外之陳述，公訴人、被告於審判期日
    均表示無意見而不爭執，亦未聲明異議，審酌上開證據資料
    製作時之情況，尚無違法不當及證明力明顯過低之瑕疵，亦
    認為以之作為證據應屬適當，揆諸上揭規定，認前揭證據資
    料均有證據能力。
　㈡次按除法律另有規定外，實施刑事訴訟程序之公務員因違背
    法定程序取得之證據，其有無證據能力之認定，應審酌人權
    保障及公共利益之均衡維護，刑事訴訟法第158條之4定有明
    文。本案所引用之非供述證據，與本案均具有關聯性，並無
    證據證明係公務員違背法定程序所取得，復經本院依法踐行
    調查程序，是依刑事訴訟法第158條之4之反面解釋，自應認
    均具有證據能力。
二、認定犯罪事實所憑之證據及理由：
　㈠訊據被告固坦承有於109年5月23日至富美宮與告訴人陳宏錡
    見面，並要求陳宏錡在其駕駛之車輛上簽立本案借據後交由
    其收受，以及於109年6月15日22時許在臺中市○○區○○路0段0
    00號統一超商外，收受陳宏錡之父親陳常瑞交付之6萬元；
    又於109年7月5日19時25分許，在富美宮外，收受陳宏錡交
    付之2萬元；嗣於109年7月7日12時30分許，指示不知情之林
    芸璇向陳常瑞收取42萬元後，再轉交與其之事實，惟矢口否
    認有何三人以上共同犯詐欺取財之犯行，辯稱：109年5月23
    日我是自己跟陳宏錡見面，陳宏錡說他有拍不雅照傳給對方
    ，對方要求50萬元精神賠償，可否跟我借50萬元，我猶豫很
    久還是答應，當作幫陳宏錡，當日我身上有帶跟我爺爺借的
    50萬元，本來是要跟附近的朋友見面作為投資比特幣之用，
    當日我就將50萬元交給陳宏錡云云。經查：
　⒈被告於109年5月23日至富美宮與陳宏錡見面，並要求陳宏錡
    在其駕駛之車輛上簽立金額50萬元之本案借據，以及於109
    年6月15日22時許在臺中市○○區○○路0段000號統一超商外，
    收受陳常瑞代陳宏錡交付之6萬元；又於109年7月5日19時25
    分許，在富美宮外，收受陳宏錡交付之2萬元；嗣於109年7
    月7日12時30分許，指示不知情之林芸璇向陳常瑞收取代陳
    宏錡交付之42萬元後，再轉交與其等情，為被告所承認（見
    本院卷第61頁、第63至64頁），核與陳宏錡於警詢、偵查及
    本院審理時；陳常瑞於警詢、本院審理時；林芸璇於警詢、
    偵查時所證述之情節大致相符（見偵卷第33至37頁、第43至
    46頁、第101至102頁、第27至31頁、第97至98頁，本院卷第
    88至121頁），並有指認犯罪嫌疑人紀錄表、借款契約書即
    本案借據、收據、陳宏錡與被告之對話紀錄、陳常瑞與被告
    之通話紀錄、陳常瑞與林芸璇點交現今之監視器畫面擷圖、
    員警與被告通話譯文及光碟等件附卷可稽（見偵卷第39至42
    頁、第47至50頁、第65至67頁、第75至81頁、第83頁及證物
    袋），上開事實應堪認定。又109年7月7日12時30分許陳常
    瑞交付金錢與林芸璇之部分，查陳常瑞於警詢、本院審理時
    證述：我跟陳宏錡在109年6月15日22時許在臺中市○○區○○路
    0段000號統一超商外交付6萬元給被告，我後來知道陳宏錡
    與被告簽立本案借據；再於109年7月5日22時36分，被告打
    給我說因為他母親生病開刀需要用錢，要求我先還陳宏錡欠
    款之一半金額，我想說不如直接全額還清，後來就給自稱是
    被告妹妹的女子44萬元；我不知道陳宏錡於109年7月5日19
    時25分許交付被告2萬元的事；陳宏錡之前可能多少有拿錢
    給被告等語（見偵卷第43至44頁，本院卷第108至118頁），
    以及林芸璇於警詢、偵查時均證述：109年7月7日被告請我
    向陳常瑞收取欠款，陳常瑞給我44萬元等語（見偵卷第23頁
    、第97至98頁），可見陳常瑞、林芸璇均證述109年7月7日1
    2時30分許陳常瑞交付與林芸璇之金額為44萬元，此與被告
    於警詢時供稱：林芸璇於109年7月7日有在他家附近的公園
    交給我44萬元等語相符（見偵卷第20頁），且參以陳常瑞上
    開證言，渠所知陳宏錡簽立之借據金額為50萬元，陳常瑞已
    於109年6月15日交款6萬元，並有109年6月15日還款6萬元之
    收據附卷可按（見偵卷第67頁），以此計算渠所證稱於109
    年7月7日全額還清之金額亦為相合（計算式：50萬元－6萬元
    =44萬元），應認109年7月7日12時30分許，陳常瑞交付與林
    芸璇之金額為44萬元，林芸璇再轉交被告收受，則本案被告
    向陳宏錡、陳常瑞收受之金額共為52萬元（計算式：6萬元＋
    2萬元＋44萬元=52萬元）。
　⒉查陳宏錡於警詢、偵查、本院審理時均證述：我於109年5月6
    日10時48分許在臉書上認識暱稱「郭宜延」之男子，是我在
    廟會認識的「林志陽」介紹我們認識，我跟「郭宜延」會用
    Messenger聊天，「郭宜延」要求看我生殖器的照片，我就
    拍照傳送，當下他傳訊息說他爸爸看到我傳的前揭照片，很
    生氣，要求我去找我們共同朋友「林志陽」，109年5月23日
    我在富美宮外跟「林志陽」見面，被告也在場，「林志陽」
    當面告訴我「郭宜延」的爸爸因為這件事很生氣，要求我賠
    償50萬元，否則就要告我，又「林志陽」、被告稱被告先幫
    我還了50萬元，我把50萬元還給被告就好，但當時我都沒有
    看到錢，「林志陽」跟被告要求我坐上他們的汽車，並在車
    內要求我簽本案借據，所以我就簽立本案借據等語（見偵卷
    第33至37頁、第101至102頁，本院卷第88至106頁），核與
    陳常瑞於警詢、本院審理時證述陳宏錡所告知陳常瑞之遭騙
    過程大致相符（見偵卷第43至44頁，本院卷第116至117頁）
    ，並有陳宏錡與「郭宜延」間關於上開對話之Messenger紀
    錄附卷可稽（見偵卷第69至74頁），堪認陳宏錡上開證述足
    採。
　⒊再觀諸陳宏錡與「郭宜延」之對話紀錄，「郭宜延」於5月6
    日甫認識陳宏錡時，先傳送「嗨」、「我是志陽朋友」、（
    笑臉貼圖）、「覺得妳很帥欸」，經陳宏錡回以「嗯」、「
    你好可愛喔」，「郭宜延」隨即傳送「哈哈哈有嗎」、「謝
    謝你耶」、「我可以看你的屌嗎」之訊息（見偵卷第69頁）
    ，衡以「郭宜延」甫與陳宏錡認識、對話，竟貿然要求陳宏
    錡傳送生殖器之照片，已屬奇怪；嗣陳宏錡傳送生殖器之照
    片後，「郭宜延」傳送「妳怎麼傳那股給我」、「...」、
    「我爸爸剛剛傳簡訊給我」、「!」、「他跑來罵我」、「
    寶貝」、「妳不要傳那個給我啦」之訊息，並傳送陳宏錡傳
    送生殖器之照片給「郭宜延」之Messenger對話擷圖，再傳
    送「他剛剛截圖給我看」之訊息，嗣後陳宏錡傳送「誰截圖
    給你」，「郭宜延」回以「我爸啊」，陳宏錡再傳送「你爸
    怎麼有」，「郭宜延」回以「他手機有我的帳號」，陳宏錡
    再傳送「這樣我們聊天不是被他看到」，「郭宜延」回以「
    妳幫我想想辦法」、「我上次忘記登出啊」之訊息（見偵卷
    第70頁），可見陳宏錡依「郭宜延」之要求傳送生殖器之照
    片後，「郭宜延」反藉此照片大做文章，先質問陳宏錡為何
    傳送上開照片，再稱其父看到該照片而慍怒，並要求陳宏錡
    一起想辦法，然衡以通訊對話具有隱私性，一般多係使用自
    己之電子裝置登入通訊軟體，「郭宜延」稱其父手機可查看
    其與陳宏錡間對話已屬可疑，又「郭宜延」所稱其父發現陳
    宏錡傳送之生殖器照片之時點實過於巧合，顯見「郭宜延」
    上開訊息多有可疑之處。又參諸「郭宜延」曾向陳宏錡傳送
    「還沒出門嗎」，陳宏錡回以「還在忙」，「郭宜延」再傳
    送「還有很久嗎!」、「你等等密志陽」、「在叫志陽密我
    」之訊息，以及於109年5月25日傳送「那個志陽都幫妳還完
    了」之訊息（見偵卷第73頁），核與陳宏錡於警詢、本院審
    理時所證述：「郭宜延」要求我去找我們的共同朋友「林志
    陽」；是「林志陽」跟我聯絡簽借據等語相合（見偵卷第34
    頁，本院卷第94至95頁），足徵109年5月23日與陳宏錡於富
    美宮見面者，除被告外，應另有「郭宜延」指定之「林志陽
    」在場。而「林志陽」雖於109年5月23日於富美宮外向陳宏
    錡稱已由被告代為償還「郭宜延」之父要求之精神賠償50萬
    元，並因此要求陳宏錡與被告簽立本案借據，但陳宏錡於偵
    查、本院審理時均明確證述於109年5月23日與「林志陽」、
    被告見面時，並未看到任何金錢（見偵卷第102頁，本院卷
    第101至102頁），被告雖辯稱有於109年5月23日交付50萬元
    給陳宏錡云云，惟衡以常情，50萬元並非一般人會隨身攜帶
    之金額，被告於偵查時先稱：109年5月23日我剛好有帶50萬
    元要投資，網路上行銷的，對方有打給我，叫我去找他云云
    （見本院卷第131至132頁），後於本院準備程序時供稱我當
    日身上有帶跟我爺爺借的50萬元，本來是要跟附近的朋友見
    面作為投資比特幣之用云云（見本院卷第61頁），則被告先
    後所供述當日攜帶50萬元之原因已有出入，且經本院職權調
    閱被告之財產資料，其108年、109年所得分別約51萬元、17
    萬元，名下無財產，有被告之稅務電子閘門財產所得調件明
    細表附卷可稽，難認被告有隨身攜帶50萬元之雄厚資力（見
    本院卷第69至72頁），又設若該50萬元係被告向他人借貸所
    得並另有他用，更徵被告尚無再放貸50萬元與他人之餘裕，
    復參以被告自承與陳宏錡並不熟識，陳宏錡更於警詢、偵查
    、本院審理時均證述於109年5月23日於富美宮外見面前不認
    識被告（見偵卷第36頁、第101至102頁，本院卷第101至102
    頁），則一般人豈會輕易貸與鉅款給不熟識、不認識之人；
    另觀以本案借據所載甲方（即被告）在109年5月1日借乙方
    （即陳宏錡）50萬元等語（見偵卷第65頁），此與被告辯稱
    於109年5月23日交付50萬元給陳宏錡之時間已然不合，且陳
    宏錡係於109年5月6日始傳送生殖器之照片給「郭宜延」，
    有Messenger對話紀錄附卷可查（見偵卷第69至72頁），陳
    宏錡豈可能事先預知會因傳送生殖器之照片給「郭宜延」而
    遭求償，並提前向被告借款，基上，堪認被告當日並未交付
    50萬元給陳宏錡，亦無代陳宏錡償還債務之情事，被告與陳
    宏錡間實無50萬元之借貸關係。
　⒋而被告先於警詢時辯稱：109年5月23日是陳宏錡以通訊軟體L
    INE傳送訊息要向我借款，說是傳什麼照片給網友所以對方
    求償云云，隨即改稱：我那天是去幫別人向陳宏錡收錢，我
    不認識我幫的人，這個人都是用無號碼打給我；109年6月15
    日我是幫別人向陳宏錡收6萬元，這人我不認識，我只是去
    收錢；109年7月5日我有向陳宏錡收2萬元，我幫別人收錢的
    ，這個人我不認識，他用公共電話打給我另外一支手機(我
    不記得我的手機號碼），男生，沒看過本人；前開6萬元、2
    萬元我都是交給同一個人等語，復經員警詢問「為何你不認
    識該人，該人會有你的手機號碼並要求你去前往收款?你為
    何要幫該人收款?有無給你利益？」，被告竟答：我不知道
    ；我收的錢全部給這個人了；沒有給我利益等語，再供稱：
    我有指派我乾妹妹去跟陳常瑞收44萬元，就指派之原因我保
    持沉默；我有拿共52萬元，現在不在我這裡等語，再經員警
    詢問「109年7月7日晚上收取44萬元後，44萬元在何處?有無
    交付他人?」、「為何要拿該52萬元？做何用途？」，被告
    復均保持沉默（見偵卷第16至21頁），足見被告所述向陳宏
    錡收取前開金錢之原因前後不一，又被告曾辯稱是幫別人收
    錢之部分，其對於該人之真實姓名年籍資料，及收錢後金錢
    流向均推諉不知、忘記了，又或保持緘默（見偵卷第15至21
    頁），衡以被告前開所辯，多次幫不認識之人收取鉅額金錢
    之情節顯悖於常理，益徵其對實情有所隱瞞。
　⒌被告再於109年11月12日偵查中供稱：109年5月23日陳宏錡 
    有向我借款，當時我問他原因，他沒有講，我就借給他50萬
    元，我當天交給他云云（見偵卷第96至97頁）；又於109年1
    2月15日偵查中供稱：我借50萬元給陳宏錡，因為他說急用
    、不雅照的事情，對方的父親跟他說要精神上賠償、其他費
    用；109年5月23日我去現場是因為陳宏錡要跟我借款，我去
    之前不知道要借款，我剛好有帶50萬元要投資，網路上行銷
    的，對方有打給我，叫我去找他云云（見本院卷第131至132
    頁）；復於110年1月7日偵查中，經檢察官訊問被告，就陳
    宏錡所述109年5月23日遭詐騙情節之意見，被告供稱：109
    年5月23日我剛好去投資，剛好在附近遇到；我有問陳宏錡
    借款原因，他沒有講；我跟陳宏錡的熟識程度為普通，因為
    他有急用所以借給他50萬元云云（見偵卷第142頁）；再於
    本院準備程序時辯稱：109年5月23日我跟陳宏錡見面，陳宏
    錡說他有拍不雅照傳給對方，對方要求精神賠償50萬元，可
    否跟我借50萬元，我猶豫很久還是答應，當作幫陳宏錡，我
    當日身上有帶跟我爺爺借的50萬元，本來是要跟附近的朋友
    見面作為投資比特幣之用，我當日就將50萬元交給陳宏錡云
    云（見本院卷第61頁）。細繹被告歷次供述，被告先稱是陳
    宏錡以LINE傳送要向其借款，其始於109年5月23日與陳宏錡
    見面，但又稱去之前不知道陳宏錡要借款，則被告所言顯然
    前後矛盾；又檢察官於109年11月12日偵查時訊問被告：「1
    09年5月23日誰約？」，被告答以：「是我約陳宏錡的」，
    經檢察官再質以：「約陳宏錡幹嘛？」，被告始改稱：「說
    錯了，是陳宏錡約我」（見偵卷第97頁）；再被告於本院準
    備程序時供稱：我與陳宏錡是3、4年前認識，久未連絡，我
    與陳宏錡沒有很熟，當天是要去富美宮拜拜，我跟陳宏錡沒
    有約，我們是碰巧遇到云云（見本院卷第61頁），更與前開
    所述之見面原因大相逕庭，足見被告對於109年5月23日其與
    陳宏錡於富美宮外見面之原因，數度翻異其詞。又對於簽立
    本案借據之原因，除被告前開供述外，檢察官於110年1月7
    日偵查時訊問被告：「當天你與被害人見面時，是誰說要借
    給他50萬元？」，被告竟稱「不太記得了。時間太久。我工
    作太忙碌忘記了」（見偵卷第141頁），本院審理時訊問被
    告：「陳宏錡有無向你借錢、為何要簽本案借據」、「109
    年5月23日前妳是否認識陳宏錡」，被告均稱：「忘了」（
    見本院卷第125頁），可見被告就此部分有時稱不知道，有
    時稱係因陳宏錡傳送不雅照片遭索賠精神賠償，衡諸50萬元
    為鉅款，被告對於借款之原因、細節之陳述竟前後反覆，又
    或推託忘記，且其如未與陳宏錡約定見面，豈如此機巧，被
    告竟隨身攜帶50萬元剛好遇見急需50萬元之陳宏錡，被告上
    開所辯均為狡辯之詞，難以採信。
　⒍被告雖辯稱109年5月23日僅有其與陳宏錡在場，且其不認識
    「郭宜延」、「林志陽」，然被告上開所陳其與陳宏錡是否
    認識、見面之原因既前後齟齬，無足採信，而陳宏錡於警詢
    、偵查、本院審理時均證述於109年5月23日在富美宮外見面
    前並不認識被告等語（見偵卷第36頁、第101至102頁，本院
    卷第101至102頁），則109年5月23日於富美宮外自無可能僅
    有互不認識之陳宏錡及被告在場，且陳宏錡係因「郭宜延」
    要求而與「林志陽」聯絡，始於109年5月23日簽立本案借據
    一節，則以陳宏錡所證述「林志陽」、被告於當日均在場，
    較為合理，又被告上開辯詞曾提及陳宏錡借款原因為傳送不
    雅照片遭求償，及參「郭宜延」復以Messenger向陳宏錡傳
    送「林志陽」已幫陳宏錡償還債務之訊息（見偵卷第73至74
    頁），又衡以被告於警詢時曾供稱是幫別人收錢，以及109
    年7月17日被告與員警通話時，自承：我只是幫我一個弟弟
    收而已，因為是我弟弟跟他的事情；50萬是他跟我乾弟弟林
    炳豪借的阿；是林炳豪帶頭的，我只負責收而已；50萬元我
    分1萬元而已等語，有該次通話譯文及光碟在卷可參（見偵
    卷第83頁及證物袋），綜合上情，堪認被告對於陳宏錡遭誘
    導傳送生殖器照片一事知情，又於109年5月23日與「林志陽
    」在富美宮外以代償債務之詐術先使陳宏錡簽立本案借據，
    進而收取金錢，其與「郭宜延」、「林志陽」間就本案犯行
    具有犯意聯絡甚明。
　㈡綜上所述，本案事證已臻明確，被告犯行堪以認定，應依法
    論科。
三、論罪科刑：
　㈠查「林志陽」先於網路上介紹「郭宜延」與陳宏錡認識，再
    由「郭宜延」要求陳宏錡傳送自拍生殖器之照片，以此要求
    陳宏錡與「林志陽」見面，「林志陽」、被告遂於109年5月
    23日見面時以前開詐術要求陳宏錡簽立本案借據，嗣由被告
    於前開時間、地點向陳宏錡、陳常瑞收取共52萬元，以此方
    式詐騙金錢得手，又參陳宏錡於本院審理時證述：我有與「
    郭宜延」打電話聊天過，他的聲音聽起來跟被告、「林志陽
    」不一樣等語（見本院卷第106頁），足認本件犯罪者已達3
    人以上。核被告所為，係犯刑法第339條之4第1項第2款之三
    人以上共同詐欺取財罪。
　㈡被告、「林志陽」誘騙陳宏錡簽立本案借據後，由被告於前
    開時間、地點先後收取共52萬元，係以同一詐欺手法訛詐相
    同被害人，侵害同一財產法益，且數行為均係在密切接近之
    時間、地點進行，各行為之獨立性極為薄弱，依一般社會健
    全觀念，在時間差距上，難以強行分開，在刑法評價上，應
    視為數個舉動之接續施行，屬接續犯而為包括之一罪。
　㈢被告與「郭宜延」、「林志陽」就本案犯行間，具有犯意聯
    絡及行為分擔，應論以共同正犯。
　㈣爰審酌被告不思正途賺取財物，竟與他人共同以上開手法詐
    騙被害人，造成被害人財物上之損失，顯然欠缺尊重他人財
    產法益之觀念，所為應予非難；又犯後否認犯行，就其所為
    避重就輕，毫無反省之意，態度不佳，且迄未與被害人達成
    調解，亦無彌補被害人所受損害之意願，有本院臺中簡易庭
    調解事件報告書附卷可查（見本院卷第35頁）；及斟酌其犯
    罪動機、目的、手段、被害人受騙金額，暨被告自陳大學畢
    業之教育程度，職業為送貨員，與母親、弟弟同住等語（見
    本院卷第125頁）等一切情狀，量處如主文所示之刑。　　
四、沒收部分：　
　　按犯罪所得，屬於犯罪行為人者，沒收之；前2項之沒收，
    於全部或一部不能沒收或不宜執行沒收時，追徵其價額，刑
    法第38之1第1項前段、第3項分別定有明文。次按共同正犯
    各成員內部間，對於不法利得分配明確時，固應依各人實際
    分配所得沒收；然若共同正犯成員對不法所得並無處分權限
    ，其他成員亦無事實上之共同處分權限者，自不予諭知沒收
    ；而共同正犯各人實際上有無犯罪所得，或其犯罪所得之多
    寡，應由事實審法院綜合卷證資料及調查所得認定之（最高
    法院104年度台上字第3937號、105年度台上字第1733號判決
    意旨參照）。查被告與「郭宜延」、「林志陽」詐得陳宏錡
    、陳常瑞給付之52萬元，業經本院認定如前，參以被告與員
    警以電話通話時自承就本案有分得1萬元（見偵卷第83頁）
    ，則雖被告於本院準備程序及審理時供稱將陳宏錡、陳常瑞
    給付之款項用以支付爺爺之醫藥費、喪葬費等語（見本院卷
    第63頁、第125頁），惟基於罪疑唯輕、有疑利於被告之原
    則，而認被告本案之犯罪所得為1萬元，雖未扣案，但為貫
    徹任何人皆不能保有犯罪所得之立法原則，本院應依刑法第
    38條之1第1項前段、第3項規定，對被告之犯罪所得宣告沒
    收，並於全部或一部不能沒收或不宜執行沒收時，追徵其價
    額。
據上論斷，應依刑事訴訟法第299條第1項前段，刑法第第28條、
第339條之4第1項第2款、第47條第1項、第38條之1第1項前段、
第3項，刑法施行法第1條之1第1項，判決如主文。
本案經檢察官廖志國提起公訴，檢察官林文亮到庭執行職務。
中　　華　　民　　國　　111 　年　　2 　　月　　15　　日
                  刑事第十二庭　審判長法　官　廖慧娟
                                      法  官　黃震岳
                                      法  官　張意鈞
以上正本證明與原本無異。
如不服本判決應於收受判決後20日內向本院提出上訴書狀，並應
敘述具體理由；其未敘述上訴理由者，應於上訴期間屆滿後20日
內向本院補提理由書（均須按他造當事人之人數附繕本）「切勿
逕送上級法院」。
告訴人或被害人如不服判決，應備理由具狀向檢察官請求上訴，
上訴期間之計算，以檢察官收受判決正本之日起算。
                                      書記官  陳怡臻
中　　華　　民　　國　　111 　年　　2 　　月　　15　　日
附錄本案論罪科刑法條全文：
中華民國刑法第339條之4
犯第339條詐欺罪而有下列情形之一者，處1年以上7年以下有期
徒刑，得併科1百萬元以下罰金：
一、冒用政府機關或公務員名義犯之。
二、三人以上共同犯之。
三、以廣播電視、電子通訊、網際網路或其他媒體等傳播工具，
    對公眾散布而犯之。
前項之未遂犯罰之。